Guide to the Jewish Orthodox Publication collection, 1914-2004
David M. Rubenstein Rare Book & Manuscript Library Duke University Durham, N.C., USA
- Hasidism, 1933-2003, (10 linear feet)
  - Chabad-Lubavitch
    - קונטרס מאמרים א) י"ג תשרי ה תש"י ב) חג הסוכות ה תש"י (Ḳunṭres maʼamarim 1) 13 Tishre 5710 2) ḥag ha-Sukot 5710) 1950 (Box 25, Folder 7)
      no. 71
    - קונטרס מ"ג מאמרים מב"ק אדמו"ר שליט"א מליובאוויטש (Ḳunṭres 43 maʼamarim m.b.k ʼAdmor sheliṭa mi-Lyubaṿiṭsh) 1940 (Box 25, Folder 8)
      Brooklyn
    - קונטרס מאמרים א) שבת תשובה ה תש"י ב) מוצאי יוהכ"פ ה תש"י (Ḳunṭres maʼamarim 1) Shabat Teshuvah 5710 2) Motsaʼe Yo. ha-Kip. 5710) 1950 (Box 25, Folder 9)
      no. 70
    - קונטרס פורים ה תש"ט (Ḳunṭres Purim 5709) 1950 (Box 25, Folder 10)
      no. 53
    - קונטרס פורים ה תש"י (Ḳunṭres Purim 5710) 1950 (Box 25, Folder 11)
      no. 75
    - קונטרס א) שבת תשובה ב) מוצאי יוהכ"פ (Ḳunṭres 1) Shabat Teshuvah 2) motsaʼe Yo. ha-Kip.) 1952 (Box 25, Folder 12)
      no. 96
    - קונטרס שמע"צ - שמח"ת (Ḳunṭres Shemini ʻatseret-Śimḥat Torah) 1951 (Box 25, Folder 13)
      no. 85
    - קונטרס שמע"צ שמח"ת ה תש"י (Ḳunṭres Shemini ʻatseret-Śimḥat Torah 5710) 1950 (Box 25, Folder 14)
      no. 72
    - קונטרס שערי ישיבה גדולה (Ḳunṭres Shaʻare Yeshivah Gedolah) 1976 (Box 25, Folder 15)
    - קונטרס שערי ישיבה גדולה (Ḳunṭres Shaʻare Yeshivah Gedolah) 1984 (Box 25, Folder 16)
    - קונטרס שערי ישיבה גדולה (Ḳunṭres Shaʻare Yeshivah Gedolah) 1985 (Box 25, Folder 17)
    - קונטרס שערי ישיבה גדולה (Ḳunṭres Shaʻare Yeshivah Gedolah) 1988 (Box 25, Folder 18)
    - קיצורים והערות לספר לקוטי אמרים (Ḳitsurim ṿe-heʻarot le-Sefer Liḳuṭe ʼamarim) 1948 (Box 25, Folder 19)
      Author/Editor: מליובאוויטש
    - רשימה מכ"ק אדמו"ר מרנא ורבנא הרב יוסף יצחק שניאורסאהן (Reshimah me-k.ḳ. ʼAdmor marana ṿe-rabana ha-rav Yosef Yitsḥaḳ Sheneʼursohn) 1946 (Box 25, Folder 20)
    - שיחת כבוד קדושת הרבי מליובאוויץ (Śiḥat kevod Ḳedushat ha-rabi mi-Lyubaṿiṭsh) 1977 (Box 26, Folder 1)
      Author/Editor: הרב מליובאוויץ שליטא
      תרגום חפשי
    - שמחת עולם (Śimḥat ʻolam) 1994 (Box 26, Folder 2)
      Author/Editor: Mordechai Menashe Laufer
    - שעלי דעת (Shaʻale daʻat) 1972 (Box 26, Folder 3)
      Yeshivat Sha'alvim
    - שעלי דעת (Shaʻale daʻat) 1973 (Box 26, Folder 4)
    - תוכן (Tokhen) 1963 (Box 26, Folder 5)
      Brooklyn: צעירי אגודת חב"ד
      no. 1, 59, 63-75, 77, 80-85, 87-91, 93
    - תוכן (Tokhen) 1964 (Box 26, Folder 6)
    - תורן (Toren) 1966 (Box 26, Folder 7)
      Jerusalem: הודפס בדפוס למודי קרית נוער בית וגן
      vol. 1, no. 1, 4, 7, 11-17, 19-21
    - תורן (Toren) 1967 (Box 26, Folder 8)
      vol. 2, no. 4-6, 22-23
  - Erlau
    - האהל קובץ תורני (ha-ʼohel ḳovets torani) 1960 (Box 26, Folder 9)
      Jerusalem: אהל שמעון מ-ערלוי
      vol. 6, no. 17 - 18
    - האהל קובץ תורני (ha-ʼohel ḳovets torani) 1961 (Box 26, Folder 10)
      vol. 7, no. 23-24
    - האהל קובץ תורני (ha-ʼohel ḳovets torani) 1962 (Box 26, Folder 11)
      vol. 8, no. 25-28
    - האהל קובץ תורני (ha-ʼohel ḳovets torani) 1972 (Box 26, Folder 12)
      vol. 18, no. 41-42
    - האהל קובץ תורני (ha-ʼohel ḳovets torani) 1973 (Box 26, Folder 13)
      vol. 19, no. 44-45
    - האהל קובץ תורני (ha-ʼohel ḳovets torani) 1975 (Box 26, Folder 14)
      vol. 22, no. 52
  - Ger
    - ענבל של מרגליות (ʻInbal shel Margaliyot) 1996 (Box 27, Folder 1)
      Jerusalem: נשות ארגון גור
    - קובץ תורני מרכזי (Ḳovets Torani Merkazi) 1983 (Box 27, Folder 2)
      Jerusalem: The United Torah Institutions of Chassidei Goor in Israel
    - קובץ תורני מרכזי (Ḳovets Torani Merkazi) 1984 (Box 27, Folder 3)
    - קובץ תורני מרכזי (Ḳovets Torani Merkazi) 1985 (Box 27, Folder 4)
  - Karlin-Stolin
    - די ברכה אין שטוב (Di brokhe in shṭub) 1978 (Box 27, Folder 5)
      Author/Editor: Stolin Karlin
      Jerusalem: Beth Bracha Educational Center for Girls
      vol. 1, no. 44
    - די ברכה אין שטוב (Di brokhe in shṭub) 1979 (Box 27, Folder 6)
      vol. 2, no. 51-54, 56-60, 63-67, 69, 71, 73-77
    - די ברכה אין שטוב (Di brokhe in shṭub) 1979 (Box 27, Folder 7)
      vol. 2, no. 82-97
    - די ברכה אין שטוב (Di brokhe in shṭub) 1980 (Box 28, Folder 1)
      vol. 3, no. 98-102, 104-107, 109
    - די ברכה אין שטוב (Di brokhe in shṭub) 1986 (Box 28, Folder 2)
      vol. 3, no. 119-124, 134-135
    - מבית לוי (mi-Bet Leṿi) 1993 (Box 28, Folder 3)
      Author/Editor: משה שטיין
      Bnei Brak: מחשבת בצלאל
    - מבית לוי (mi-Bet Leṿi) 1996 (Box 28, Folder 4)
    - קובץ בית אהרן וישראל (Ḳovets Bet ʼAharon ṿe-Yiśraʾel) 1986 (Box 28, Folder 5)
      Author/Editor: M'Chon Bais Aharon V'Yisroel
      Jerusalem: M'Chon Bais Aharon V'Yisroel
      vol. 1, no. 1 - 6
    - קובץ בית אהרן וישראל (Ḳovets Bet ʼAharon ṿe-Yiśraʾel) 1987 (Box 28, Folder 6)
      vol. 2, no. 7-8; 11-12
    - קובץ בית אהרן וישראל (Ḳovets Bet ʼAharon ṿe-Yiśraʾel) 1988 (Box 29, Folder 1)
      vol. 3, no. 15; 17-18
    - קובץ בית אהרן וישראל (Ḳovets Bet ʼAharon ṿe-Yiśraʾel) 1989 (Box 29, Folder 2)
      vol. 4, no. 19-21
    - קובץ בית אהרן וישראל (Ḳovets Bet ʼAharon ṿe-Yiśraʾel) 1989 (Box 29, Folder 3)
      vol. 4, no. 23-24
    - קובץ בית אהרן וישראל (Ḳovets Bet ʼAharon ṿe-Yiśraʾel) 1990 (Box 29, Folder 4)
      vol. 5, no. 25-27
    - קובץ בית אהרן וישראל (Ḳovets Bet ʼAharon ṿe-Yiśraʾel) 1990 (Box 29, Folder 5)
      vol. 5, no. 28-30
    - קובץ בית אהרן וישראל (Ḳovets Bet ʼAharon ṿe-Yiśraʾel) 1991 (Box 30, Folder 1)
      vol. 6, no. 31-33
    - קובץ בית אהרן וישראל (Ḳovets Bet ʼAharon ṿe-Yiśraʾel) 1991 (Box 30, Folder 2)
      vol. 6, no. 34, 36
    - קובץ בית אהרן וישראל (Ḳovets Bet ʼAharon ṿe-Yiśraʾel) 1992 (Box 30, Folder 3)
      vol. 7, no. 37-38
    - קובץ בית אהרן וישראל (Ḳovets Bet ʼAharon ṿe-Yiśraʾel) 1993 (Box 30, Folder 4)
      vol. 8, no. 43
    - קונטרס נרות חיים (Ḳunṭres nerot ḥayim) 1990 (Box 30, Folder 5)
      Author/Editor: חיים ליפשיץ
      Jerusalem: ישיבת פאר ההלכה
  - Mogitz
    - מאמרי אורייתא (Maʾamre ʼOraita) 1991 (Box 30, Folder 6)
      Jerusalem: אש תמיד
      no. January-March
    - מאמרי אורייתא (Maʾamre ʼOraita) 1992 (Box 30, Folder 7)
      no. September-October
  - Munkatch
    - חודש בחדשו (Ḥodesh be-ḥodsho) 1996 (Box 30, Folder 8)
      Jerusalem: איחוד חסידי מונקאטש
    - חודש בחדשו (Ḥodesh be-ḥodsho) 1997 (Box 30, Folder 9)
    - קונטרס שערי אורה (Ḳunṭres Shaʼare ʼorah) 1981 (Box 30, Folder 10)
      Author/Editor: כ"ק מרן אדמו"ר שליט"א ממונקאטש
  - Radomsk
    - כתר תורה (Keter Torah) 1994 (Box 30, Folder 11)
      Bnei Brak: בית רדומסק
  - Ruzhin
    - תפארת ישראל (Tif'eret Yiśra'el) 1984 (Box 31, Folder 1)
      Jerusalem: חסידי בית רוזין
    - תפארת ישראל (Tif'eret Yiśra'el) 1985 (Box 31, Folder 2)
      no. 7 - 10
    - תפארת ישראל (Tif'eret Yiśra'el) 1986 (Box 31, Folder 3)
      no. 11; 13-16
    - תפארת ישראל (Tif'eret Yiśra'el) 1988 (Box 31, Folder 4)
    - תפארת ישראל (Tif'eret Yiśra'el) 1989 (Box 31, Folder 5)
    - תפארת ישראל (Tif'eret Yiśra'el) 1990 (Box 31, Folder 6)
    - תפארת ישראל (Tif'eret Yiśra'el) 1991 (Box 31, Folder 7)
    - תפארת ישראל (Tif'eret Yiśra'el) 1992 (Box 31, Folder 8)
    - תפארת ישראל (Tif'eret Yiśra'el) 1993 (Box 31, Folder 9)
      no. special issue
    - תפארת ישראל (Tif'eret Yiśra'el) 1994 (Box 31, Folder 10)
      no. 32
    - תפארת ישראל (Tif'eret Yiśra'el) 1995 (Box 31, Folder 11)
      no. 33-34, 36
    - תפארת ישראל (Tif'eret Yiśra'el) 1996 (Box 31, Folder 12)
    - תפארת ישראל (Tif'eret Yiśra'el) 1999 (Box 31, Folder 13)
      no. 40-41
    - תפארת ישראל (Tif'eret Yiśra'el)2001 (Box 31, Folder 14)
  - Sadigura
    - קובץ תורני דעת משה (Ḳovets Torani Daʻat Mosheh) 1975 (Box 32, Folder 1)
      Jerusalem: מוסדות חסידי סדיגורה בעיה"ק ירושלים תובב"א
    - קובץ תורני דעת משה (Ḳovets Torani Daʻat Mosheh) 1976 (Box 32, Folder 2)
    - קובץ תורני דעת משה (Ḳovets Torani Daʻat Mosheh) 1978 (Box 32, Folder 3)
    - קובץ תורני דעת משה (Ḳovets Torani Daʻat Mosheh) 1980 (Box 32, Folder 4)
  - Sadigura-Ruzhin
    - מסילות (Mesilot) 1983 (Box 32, Folder 5)
      Jerusalem: בטאון חסידי סדיגורה-רוזין
    - מסילות (Mesilot) 1984 (Box 32, Folder 6)
      no. 4 - 6
    - מסילות (Mesilot) 1985 (Box 32, Folder 7)
      no. 7 - 9
    - מסילות (Mesilot) 1986 (Box 32, Folder 8)
      no. 10 - 13
    - מסילות (Mesilot) 1987 (Box 32, Folder 9)
    - מסילות (Mesilot) 1988 (Box 32, Folder 10)
    - מסילות (Mesilot) 1993 (Box 32, Folder 11)
      no. 24
    - מסילות (Mesilot) 1995 (Box 32, Folder 12)
    - מסילות (Mesilot) 1996 (Box 32, Folder 13)
    - מסילות (Mesilot) 1997 (Box 32, Folder 14)
  - Shearith Yisroel Vilednik
    - אור ישראל קובץ לעניני הלכה ומנהג (ʼOr Ḳovets Yiśraʼel le-ʻinyene halakhah u-minhag)2003 (Box 33, Folder 1)
      Spring Valley: Cong. Shearith Yisroel Vilednik
      vol. 5, no. 31
  - Shomre 'Emunim
    - קול אמונים קובץ לתורה וחסידות (Ḳol ʼemunim Ḳovets le-Torah ṿa-ḥasidut) (Box 33, Folder 2)
      Bnei Brak: מכון תורת שומרי אמונים
  - Tsanz
    - בדיבוק חברים (be-dibuḳ ḥaverim) 1975 (Box 33, Folder 3)
      ישיבת צאנז קרית צאנז
    - דברי תורה מכ"ק מרן אדמו"ר הגה"ק שליט"א (Divre Torah mi-k. ḳ. Maran ʼAdmor ha-g. ha-ḳ. sheliṭa) undated (Box 33, Folder 4)
      Bnei Brak: אגוד חסידי צאנז בארה"ק
      no. unnumbered, 27
    - דברי תורה מכ"ק מרן אדמו"ר הגה"ק שליט"א (Divre Torah mi-k. ḳ. Maran ʼAdmor ha-g. ha-ḳ. sheliṭa) 1989 (Box 33, Folder 5)
      no. 20
    - דברי תורה מכ"ק מרן אדמו"ר הגה"ק שליט"א (Divre Torah mi-k. ḳ. Maran ʼAdmor ha-g. ha-ḳ. sheliṭa) 1990 (Box 33, Folder 6)
      no. 8, 10, 12, 17-18, 28, 30
    - דברי תורה מכ"ק מרן אדמו"ר הגה"ק שליט"א (Divre Torah mi-k. ḳ. Maran ʼAdmor ha-g. ha-ḳ. sheliṭa) 1991 (Box 33, Folder 7)
      no. 10, 19, 21, 38, 57
    - דברי תורה מכ"ק מרן אדמו"ר הגה"ק שליט"א (Divre Torah mi-k. ḳ. Maran ʼAdmor ha-g. ha-ḳ. sheliṭa) undated (Box 33, Folder 8)
      no. 252, 257-258, 263-264, 275, 296, 308-309, 326-327, 329, 342, 349-350, 355, 357-358, 362, 378, 383, 392, 401, 405, 411, 416, 421, 430, 500, 503, 596
    - דרכי אבות (Darkhe ʼAvot) 1981 (Box 33, Folder 9)
      Author/Editor: שרגא פאוול שעהר
      Netanya: קרית צאנז
    - חנוך צאנז (Ḥinukh Tsanz) 1964 (Box 33, Folder 10)
      Tel Aviv: מוסדות חנוך צאנז בקרית צאנז
      no. 1; 3-5
    - ישראל סבא (Yiśraʼel Sabaʼ) 1969 (Box 33, Folder 11)
      קרית צאנז
      no. 48
    - ישראל סבא (Yiśraʼel Sabaʼ) 1970 (Box 33, Folder 12)
      no. 51, 53-54, 61
    - ישראל סבא (Yiśraʼel Sabaʼ) 1971 (Box 33, Folder 13)
    - קרית צאנז (Ḳiryat Tsanz) (Box 33, Folder 14)
      Author/Editor: Yehuda Balz
  - Vizhnitz
    - אז נדברו (ʼAz Nidberu) 1982 (Box 33, Folder 15)
      Bnei Brak: מוסדות ויזניץ בארהק
      no. 22-26
    - אז נדברו (ʼAz Nidberu) 1983 (Box 33, Folder 16)
      no. 27-31, 34
    - אז נדברו (ʼAz Nidberu) 1984 (Box 34, Folder 1)
      no. 39-40, 42, 44
    - אז נדברו (ʼAz Nidberu) 1985 (Box 34, Folder 2)
      no. 45-47, 49, 52-54
    - אז נדברו (ʼAz Nidberu) 1986 (Box 34, Folder 3)
      no. 59, 62, 64-65, 67
    - אז נדברו (ʼAz Nidberu) 1987 (Box 34, Folder 4)
    - אז נדברו (ʼAz Nidberu) 1988 (Box 34, Folder 5)
      no. 74-78, 82-83
    - אז נדברו (ʼAz Nidberu) 1989 (Box 34, Folder 6)
      no. 83-84, 87-88
    - אז נדברו (ʼAz Nidberu) 1991 (Box 34, Folder 7)
      no. 97-99
    - אז נדברו עלון חדשי (פנימי) (ʼAz Nidberu ʻAlon Ḥodshi (Penimi)) 1979 (Box 35, Folder 1)
      Bnei Brak: התאחדות תלמידי ואברכי ויזניץ
      no. 6 - 15
    - אז נדברו עלון חדשי (פנימי) (ʼAz Nidberu ʻAlon Ḥodshi (Penimi)) 1980 (Box 35, Folder 2)
      no. 16 - 19
    - אז נדברו עלון חדשי (פנימי) (ʼAz Nidberu ʻAlon Ḥodshi (Penimi)) 1981 (Box 35, Folder 3)
      no. 20 - 21
    - בית ויזניץ (Bet Ṿiz'nits) 1994 (Box 35, Folder 4)
      Bnei Brak: מוסדות יוזליץ בארהיק
      no. 20; 26
    - בית ויזניץ (Bet Ṿiz'nits) 1996 (Box 35, Folder 5)
      no. 34, 40
    - בית ויזניץ (Bet Ṿiz'nits) 1997 (Box 35, Folder 6)
      no. 47
    - ה"תולדות" הקדוש (ha-"Toldot" ha-ḳadosh) (Box 35, Folder 7)
      Author/Editor: יעקב יוסף מפולנאה
      Bnei Brak: תורה החסידות
    - ישורון בטאון ארגון הנוער (Yeshurun biṭʼon ʼirgun ha-noʻar) 1980 (Box 35, Folder 8)
      Bnei Brak: פרחי ויזניץ
      no. 19 - 20
    - כ"ק מרן אדמו"ר מוויזניץ זצוק"ל (k.ḳ. Maran ʼadmor mi-Ṿiz'nits z. ts. ṿe-ḳ. l.) 1972 (Box 35, Folder 9)
      המודיע
    - מצא טוב (Matsaʼ ṭov) (Box 35, Folder 10)
      Haifa: רמת ויז'ניץ
    - קונטרס הזמירות וסדר ההנהגות לימי החנוכה (Ḳunṭres ha-zemirot ṿe-Seder ha-hanhagot li-yeme ha-Ḥanukah) 1992 (Box 35, Folder 11)
      Bnei Brak: תורת חסידות
    - קונטרס הלקוטים תניינא על התורה והמועדים (Ḳunṭres ha-liḳuṭim tanyana ʻal ha-Torah ṿeha-moʻadim) 1968 (Box 35, Folder 12)
      Author/Editor: יצחק דוד רזמוביץ
  - Vohlin
    - קובץ ברדיטשוב (Ḳovets Berdiṭshov) 1951 (Box 35, Folder 13)
      Tel Aviv: הוצאת הארכיון של ווהלין בישראל
- European Rabbis, 1982-2003, (0.25 linear feet)
  Publications of the Standing Committee of the Conference of European Rabbis, an Orthodox rabbinical alliance in Europe.
  - שרידים (Śeridim) 1982 (Box 35, Folder 14)
    Jerusalem: Standing Committee of the Conference of European Rabbis
  - שרידים (Śeridim) 1983 (Box 35, Folder 15)
  - שרידים (Śeridim) 1985 (Box 35, Folder 16)
  - שרידים (Śeridim) 1986 (Box 36, Folder 1)
  - שרידים (Śeridim) 1988 (Box 36, Folder 2)
  - שרידים (Śeridim) 1994 (Box 36, Folder 3)
    no. 14
  - שרידים (Śeridim)2003 (Box 36, Folder 4)
- Mitnagdim, 1948-1987, (0.2 linear feet)
  Publications of a segment of European non-Hasidic Orthodox Jewry who opposed Hasidism and was primarily centered around the Yeshivot of Lithuania.
  - אספקלריא (ʼAspaḳlarya) 1977 (Box 36, Folder 5)
    ישיבת בריסק ותלמידיה
  - ארחות חיים מכונה בשם כתר ראש (ʼOrḥot Ḥayim Mekhuneh be-shem Keter Rosh) (Box 36, Folder 6)
    Author/Editor: חיים מוואלאזין
  - הגר"א מווילנא (ha-Gera mi-Ṿilna) 1948 (Box 36, Folder 7)
    Author/Editor: הרדכי גימפל בארג
    Jerusalem: קליולנד דויארק
  - ליטא (Liṭa) 1966 (Box 36, Folder 8)
    Bnei Brak: מפעלי הנצחה לחיי תורה וחסד של יהדות ליטא
  - ספר אוצר החסד קרן שמואל (Sefer ʼOtsar ha-ḥesed ḳeren Shemuʼel) 1939 (Box 36, Folder 9)
    Author/Editor: דב נתן ברינקר
  - ספר הוראות והנהגות (Sefer Horaʼot ṿe-hanhagot) 1987 (Box 36, Folder 10)
    Author/Editor: חיים מוואלוזין
    Bnei Brak: מכת"י שהיה בגנזי הצדיק רי"ז מסלנט זצ"ל
  - קובץ רבני תורני (Ḳovets Rabani Torani) (Box 36, Folder 11)
    Author/Editor: יחיאל יעקב ינברג
    Tel Aviv: שכונת הירקון-רסקו
- Ne'emane Ha-torah, 1962-1971, (0.2 linear feet)
  Publications of a particular Orthodox neighborhood in Israel.
  - קול סיני (Ḳol Sinai) 1962 (Box 36, Folder 12)
    Jerusalem: מערכת "קול סיני"
    vol. 1, no. 1 - 10
  - קול סיני (Ḳol Sinai) 1963 (Box 36, Folder 13)
    vol. 2, no. 3
  - קול סיני (Ḳol Sinai) 1964 (Box 36, Folder 14)
    vol. 3, no. 28-29, 34
  - קול סיני (Ḳol Sinai) 1965 (Box 36, Folder 15)
    vol. 4, no. 43-44
  - קול סיני (Ḳol Sinai) 1966 (Box 36, Folder 16)
    vol. 5, no. 57
  - קול סיני (Ḳol Sinai) 1967 (Box 36, Folder 17)
    vol. 6, no. 60
  - קול סיני (Ḳol Sinai) 1971 (Box 36, Folder 18)
- Orthodox, 1930-2003, (1.9 linear feet)
  Orthodox publications that include writings by a large spectrum of authors and aimed at a diverse readership within Orthodox society.
  - General
    Publications for the Orthodox community in general.
    - הבה נתבונן (Havah nitbonen) 1993 (Box 36, Folder 19)
      Author/Editor: no author
      no publishing information
    - המקבץ קובץ תורני (ha-meḳabets ḳovets torani) 1994 (Box 36, Folder 20)
      Union City, NJ: נדפס בדפוס האחים גרויס
    - המקבץ קובץ תורני (ha-meḳabets ḳovets torani) 1995 (Box 37, Folder 1)
    - הרב ר משה סגל נאוועמעסטע (ha-Rav R. Mosheh Segal Noṿemesṭe) 1988 (Box 37, Folder 2)
    - השבעתי אתכם (Hishbaʻti ʼetkhem) 1976 (Box 37, Folder 3)
      Author/Editor: שמואל הכהן וינגרטן
      Jerusalem: מכון טל אורת
    - כתר שלום (Keter Shalom) 1991 (Box 37, Folder 4)
      Jerusalem: גמ"ח "נר ישר"
      no. 2; 4
    - מאור חיים (Meʼor ḥayim) 1980 (Box 37, Folder 5)
      Jerusalem: קריית מאור-חיים
    - מקומה של ההלכה בחכמת ישראל (Meḳomah shel ha-halakhah be-ḥokhmat Yiśraʼel) 1931 (Box 37, Folder 6)
      Author/Editor: לוי גינצבורג
      Jerusalem: הברה להוצאת ספרים על יד האוניברסיטה העברית
    - ספר שבחי ר חיים וויטאל (Sefer shivḥe R. Ḥayim Ṿiṭal) 1956 (Box 37, Folder 7)
      Jerusalem: "נוה-שלום"
    - קובץ תורני העמק (Ḳovets Torani ha-ʻEmeḳ) 1971 (Box 37, Folder 8)
      Jerusalem: Kollel Yireai Hashem
    - קובץ תורני העמק (Ḳovets Torani ha-ʻEmeḳ) 1972 (Box 37, Folder 9)
      no. 3 - 6
    - קובץ תורני העמק (Ḳovets Torani ha-ʻEmeḳ) 1973 (Box 37, Folder 10)
    - קובץ תורני העמק (Ḳovets Torani ha-ʻEmeḳ) 1974 (Box 37, Folder 11)
    - קובץ תורני העמק (Ḳovets Torani ha-ʻEmeḳ) 1975 (Box 37, Folder 12)
    - קובץ תורני העמק (Ḳovets Torani ha-ʻEmeḳ) 1978 (Box 37, Folder 13)
      no. 26 - 27
    - קיצוניות דתית יהודית (Ḳitsoniyut datit Yehudit) 1991 (Box 37, Folder 14)
      Author/Editor: איזי ליבלר
      New York: World Jewish Congress
    - תודעה העלון לשבת קודש (Todaʻah he-ʻalon le-Shabat ḳodesh) 1991 (Box 37, Folder 15)
      Jerusalem: תודעה: רשת ארצית להאדרת התודעה היהודית
      no. 1, 3-13, 15, 17-46
    - תודעה העלון לשבת קודש (Todaʻah he-ʻalon le-Shabat ḳodesh) 1992 (Box 37, Folder 16)
      no. 47-66, 68, 70-71, 87-88, 90-91, 95-97
    - תודעה העלון לשבת קודש (Todaʻah he-ʻalon le-Shabat ḳodesh) 1993 (Box 37, Folder 17)
      no. 98, 100-103, 105-106, 108, 142
    - תודעה העלון לשבת קודש (Todaʻah he-ʻalon le-Shabat ḳodesh) 1994 (Box 37, Folder 18)
      no. 147-150, 158, 162-167, 171, 175, 178-179, 181, 187, 189
    - תודעה העלון לשבת קודש (Todaʻah he-ʻalon le-Shabat ḳodesh) 1995 (Box 38, Folder 1)
      no. 194, 198, 201, 204, 210, 212, 217, 223, 225, 229
    - תודעה העלון לשבת קודש (Todaʻah he-ʻalon le-Shabat ḳodesh) 1996 (Box 38, Folder 2)
      no. 271
    - תמורה (Temurah) 1980 (Box 38, Folder 3)
      Bnei Brak: מרכז להחדרת השקפות ודעות של היהדות
      no. 1, 5, 8-9, 11, 14
    - תמורה (Temurah) 1981 (Box 38, Folder 4)
      no. 17, 20, 22, 26-27, 30-31, 33
    - תמורה (Temurah) 1982 (Box 38, Folder 5)
      no. 41-43, 45, 52-54, 58-59, 62
    - תמורה (Temurah) 1983 (Box 38, Folder 6)
      no. 63, 67, 83
    - תמורה (Temurah) 1985 (Box 38, Folder 7)
      no. 105, 107, 109
    - קול תורה ירחון רבני מרכזי (Ḳol Torah Yarḥon Rabani Merkazi) 1930 (Box 38, Folder 8)
      Author/Editor: שמואל אהרן וועבר
      Jerusalem: Kol-Thora
      vol. 1, no. 2-3; 9-10
    - קול תורה ירחון רבני מרכזי (Ḳol Torah Yarḥon Rabani Merkazi) 1933 (Box 38, Folder 9)
      vol. 2, no. 1 - 2
    - קול תורה ירחון רבני מרכזי (Ḳol Torah Yarḥon Rabani Merkazi) 1935 (Box 38, Folder 10)
      vol. 4, no. 7 - 12
    - קול תורה ירחון רבני מרכזי (Ḳol Torah Yarḥon Rabani Merkazi) 1958 (Box 38, Folder 11)
      vol. 12, no. 2
    - קול תורה ירחון רבני מרכזי (Ḳol Torah Yarḥon Rabani Merkazi) 1959 (Box 38, Folder 12)
      vol. 13, no. 7
    - קול תורה ירחון רבני מרכזי (Ḳol Torah Yarḥon Rabani Merkazi) 1960 (Box 38, Folder 13)
      vol. 14, no. 1; 3-4
    - קול תורה ירחון רבני מרכזי (Ḳol Torah Yarḥon Rabani Merkazi) 1961 (Box 38, Folder 14)
      vol. 15, no. 9
    - קול תורה ירחון רבני מרכזי (Ḳol Torah Yarḥon Rabani Merkazi) 1962 (Box 38, Folder 15)
      vol. 16, no. 1-2; 12
    - קול תורה ירחון רבני מרכזי (Ḳol Torah Yarḥon Rabani Merkazi) 1963 (Box 38, Folder 16)
      vol. 17, no. 7
    - קול תורה ירחון רבני מרכזי (Ḳol Torah Yarḥon Rabani Merkazi) 1964 (Box 38, Folder 17)
      vol. 18, no. 1; 3; 10-11
    - קול תורה ירחון רבני מרכזי (Ḳol Torah Yarḥon Rabani Merkazi) 1965 (Box 38, Folder 18)
      vol. 19, no. 8
    - קול תורה ירחון רבני מרכזי (Ḳol Torah Yarḥon Rabani Merkazi) 1966 (Box 38, Folder 19)
      vol. 20, no. 1
    - קול תורה ירחון רבני מרכזי (Ḳol Torah Yarḥon Rabani Merkazi) 1967 (Box 38, Folder 20)
      vol. 21, no. 3 - 4
    - קול תורה ירחון רבני מרכזי (Ḳol Torah Yarḥon Rabani Merkazi) 1968 (Box 38, Folder 21)
      vol. 22, no. 7 - 10
    - קול תורה ירחון רבני מרכזי (Ḳol Torah Yarḥon Rabani Merkazi) 1969 (Box 38, Folder 22)
      vol. 23, no. 4 - 5
    - קול תורה ירחון רבני מרכזי (Ḳol Torah Yarḥon Rabani Merkazi) 1970 (Box 38, Folder 23)
      vol. 24, no. 6 - 8
    - רבי זלמן סורוצקין זצ"ל (Rabi Zalman Sorotsḳin zatsal) 1967 (Box 38, Folder 24)
      Jerusalem: הוצאת מרכז החנוך העצמאי בארץ ישראל
    - מרפא לשון קובץ חידו"ת ובירורי הלכה בעניני שמירת הלשון (Marpe lashon ḳovets ḥidu. t. u-verure halakhah be-ʻinyene shemirat ha-lashon) 1979 (Box 39, Folder 1)
      Author/Editor: דוד אברהמי
      Jerusalem: חוברת מרפא לשון
    - עמלה של תורה קובץ תורני מרכזי לבני הישיבות (ʻAmalah shel Torah ḳovets torani merkazi li-vene ha-yeshivot) 1978 (Box 39, Folder 2)
      Bnei Brak: צעירי אגודת ישראל
    - קובץ מכתבים מגדולי מדינת הגר זצוק"ל (Ḳovets mikhtavim mi-gedole medinat Hagar, z. ts. ṿe.-ḳ. l.) 1994 (Box 39, Folder 3)
      London: תורה עץ חיים
    - קובץ עמק יהושע (Ḳovets ʻEmeḳ Yehoshuʻa) 1993 (Box 39, Folder 4)
      Jerusalem: "קול ישועה"
    - קובץ שבט מישראל (Ḳovets sheveṭ mi-Yiśraʼel)2003 (Box 39, Folder 5)
      Brooklyn: חברת מכון "שש וארגמן"
    - קובץ תורני לענייני הלכה ומנהג בית הלל (Ḳovets torani le-ʻinyene Halakhah u-minhag Bet Hilel)2001 (Box 39, Folder 6)
      Jerusalem: בית הלל
      vol. 2, no. 5
    - קובץ תורני מאור הרמה (Ḳovets Torani Meʾor ha-Ramah) 1990 (Box 39, Folder 7)
      Jerusalem: המרכז התורני רמות ג "האשל ברמה"
    - קובץ תורני זכרון מנחם (Ḳovets Torani Zikhron Menaḥem) 1989 (Box 39, Folder 8)
      Author/Editor: מנחם מנדל גפנר
      Jerusalem: כולל להשתלמות בהוראה עיה"ק ירושלים
    - קובץ תורני זכרון מנחם (Ḳovets Torani Zikhron Menaḥem) 1991 (Box 39, Folder 9)
    - קונטרס אהבת ישראל (Ḳunṭres ʼAhavat Yiśraʼel) (Box 39, Folder 10)
      Org. Torah Ethics
    - קונטרס אהבת רעים (Ḳunṭres ʼAhavat reʻim) 1979 (Box 39, Folder 11)
      Brooklyn: Machon Tushiyah
    - קונטרס בית עזריאל ליקוט בעניני ספר תורה (Ḳunṭres Bet ʻAzriʼel liḳuṭ be-ʻinyene Sefer Torah) 1992 (Box 39, Folder 12)
      Author/Editor: יוחנן יוסף רובין
      Jerusalem: בית עזריאל
    - קונטרס בענין י"ג עקרים (Ḳunṭres be-ʻinyan 13 ʻiḳarim) (Box 39, Folder 13)
      Author/Editor: י. גרינברג
    - קונטרס בענין שמירת קדושת שביעית בפירות נכרים (Ḳunṭres be-ʻinyan shemirat Ḳedushat sheviʻit be-ferot nokhrim) 1994 (Box 39, Folder 14)
      Jerusalem: דעת ותבונה
    - קונטרס גבורי כח עושי דברו על אוצר בית דין (Ḳunṭres Gibore koaḥ ʻośe devaro ʻal otsar bet din) 1994 (Box 39, Folder 15)
      קרית יערים (טלז סטון)
    - קונטרס דברי דרישה והתעוררות לאמירת קינה ביום תשעה באב לזכר קדושי ישראל שנשמדו באירופה (Ḳunṭres Divre derishah ṿe-hitʻorerut la-amirat Ḳinah be-Yom Tishʻah be-Av le-zekher ḳedoshe Yiśraʾel she-nishmedu be-Eropah) (Box 39, Folder 16)
      Brooklyn: המעוררים לאמירת קינה לזכר קדושי אירפה
    - קונטרס דברי חכמים (Ḳunṭres Divre ḥakhamim) 1975 (Box 39, Folder 17)
      Author/Editor: דוד קלינפלץ
    - קונטרס להחזרת עטרה ליושנה בעשית הגבהת ס"ת כהלכתה (Ḳunṭres le-haḥzarat ʻAṭarah le-yoshnah ba-ʻaśiyat hagbahat S.T. ke-hilkhatah) 1985 (Box 39, Folder 18)
      Author/Editor: אברהם יצחק הופמן
    - קונטרס נחלי אמונה (Ḳunṭres Naḥale ʼemunah) 1982 (Box 39, Folder 19)
      Jerusalem: מוסדות חסידי סלאנים "באר-אברהם"
    - קונטרס שמחה של מצות כולל מאמרים בעניני מצות תפילין וברכתה (Ḳunṭres Simḥah shel mitsṿot kolel maʼamrim be-ʻinyene mitsṿot Tefilin u-virkatah) 1995 (Box 39, Folder 20)
      Author/Editor: אברהם וחיים מיכל
    - ב"ה מדברי הקב"ה על הנצחון על השלום ועל הבטחון (b. h. midivre ha-k. b. h. ʻal ha-nitsaḥon ʻal ha-shalom ve-ʻal ha-biṭaḥon) (Oversize-box 58, Folder 20)
      יוסף וקטור
  - Sepharadim
    Publications by Orthodox Sephardic Jews.
    - השמש (ha-shemesh) 1982 (Box 40, Folder 1)
      Bnei Brak: ברית בני תורה
      vol. 1, no. 2 - 3
    - השמש (ha-shemesh) 1984 (Box 40, Folder 2)